【裁判字號】    95,聲,2214
【裁判日期】    951130
【裁判案由】    返還擔保金
【裁判全文】
臺灣高雄地方法院民事裁定              95年度聲字第2214號
聲  請  人  茂豐租賃股份有限公司
法定代理人  乙○○
相  對  人  甲○○
上列當事人間聲請返還擔保金事件，本院裁定如下：
    主    文
本院九十四年存字第一三一七號提存事件，聲請人所提存之擔保
金即合作金庫可轉讓定期存單新台幣伍拾萬元券壹張（號碼H000
0000號）准予返還。
    理    由
一、按訴訟終結後，供擔保人證明已定20日以上期間催告受擔保
    利益人行使權利而未行使者，法院應依供擔保人之聲請，以
    裁定命返還其提存物，民事訴訟法第104 條第1 項第3 款定
    有明文，又「民事訴訟法第一百零四條第一項第二款所謂訴
    訟終結，應從廣義解釋，包括執行程序終結在內，本件再抗
    告人（即債權人）如確已聲請撤銷假扣押裁定，並撤回假扣
    押執行之聲請，復定二十日以上之期間催告受擔保利益人即
    相對人行使權利而未行使者，似不妨適用上開條文之規定，
    准許再抗告人領回其因聲請假扣押而提供之擔保金。」，最
    高法院75年台抗字第261 號亦著有裁判意旨可供參照。
二、本件聲請意旨略以伊之高雄分公司（現已撤銷登記）與相對
    人間給付票款事件前遵鈞院94年度裁全字第1919號民事裁定
    提供新台幣500,000 元（合作金庫可轉讓定期存單）為擔保
    ，並以鈞院94年度存字第1317號提存事件予以提存而進行假
    扣押在案，茲該假扣押事件業經伊聲請撤回執行並撤銷上該
    假扣押之裁定而告終結，而伊於執行程序終結後，並已依民
    事訴訟法第104 條之規定，請求鈞院通知受擔保利益人即相
    對人於一定期間內行使權利，並於相對人未證明已向法院為
    行使權利之證明時准予發還擔保金，惟相對人迄未提出任何
    請求或對鈞院為行使權利之證明，伊依法自得請求返還前開
    擔保金等語。
三、本件聲請人主張之前開事實，業據其提出本院94年度裁全字
    第1919號民事裁定、94年度存字第1317號提存書、95年度裁
    全聲字第221 號民事裁定暨確定證明書、95年度聲字第1683
    號民事裁定、執行處通知等件為證，而聲請人上開通知行使
    權利事件，並業已於民國95年11月27日期限屆期而未經相對
    人為行使權利之證明，亦經本院查明無訛，則依上開規定，
    聲請人聲請發還擔保金，依法自無不合，應予准許。
四、依民事訴訟法第104條第1項第3款，裁定如主文。
中    華    民    國    95    年    11    月    30    日
                  民事第四庭    法  官  黃宏欽
正本證明與原本無異。
如不服本裁定應於送達10日內向本院提出抗告狀，並繳納裁判費
新台幣1,000元。
中    華    民    國    95    年    11    月    30    日
                                書記官  余幼芳


司法院資訊處製作；財團法人民間司法改革基金會備份。
